【裁判字號】    99,審訴,3984
【裁判日期】    991208
【裁判案由】    毒品危害防制條例
【裁判全文】
臺灣高雄地方法院刑事判決            99年度審訴字第3984號
公  訴  人  臺灣高雄地方法院檢察署檢察官
被      告  胡國雄
上列被告因違反毒品危害防制條例案件，經檢察官提起公訴（99
年度毒偵字第5678號），被告於本院準備程序進行中為有罪之陳
述，經本院合議庭裁定由受命法官獨任改依簡式審判程序審理，
並判決如下：
    主  文
胡國雄施用第一級毒品，累犯，處有期徒刑柒月。
    事  實
一、胡國雄前因施用毒品案件，經本院以民國95年度毒聲字第74
    2 號裁定送觀察勒戒後，認有繼續施用毒品之傾向，經本院
    以95年度毒聲字第1438號裁定令入戒治處所施以強制戒治後
    ，於96年7 月3 日執行完畢釋放，並經臺灣高雄地方法院檢
    察署檢察官於96年7 月5 日以96年度戒毒偵字第247 號為不
    起訴處分確定。復因施用毒品案件，經本院以96年度訴字第
    4266號、97年度審訴字第726 號判決，分別判處有期徒刑7
    月、7 月、7 月確定，嗣經本院以97年度審聲字第1774號裁
    定應執行有期徒刑1 年6 月確定。另因再犯施用毒品案件，
    經本院以97年度審訴字第1098號判決判處有期徒刑8 月確定
    。上開各罪之刑接續執行，於98年11月27日縮短刑期假釋出
    監，於99年3 月23日假釋期滿，假釋未經撤銷，視為執行完
    畢。猶不知戒絕毒癮，明知海洛因係毒品危害防制條例第2
    條第2 項第1 款所明定之第一級毒品，不得持有、施用，竟
    於上開強制戒治執行完畢釋放後5 年內，復基於施用第一級
    毒品海洛因之犯意，於99年8 月8 日下午2 時許，在其位於
    高雄市前金區○○○路39號住處內，以將海洛因摻水後，置
    入針筒注射血管之方式，施用第一級毒品海洛因1 次。嗣於
    99年8 月9 日中午12時許，胡國雄於警方未發覺其施用第一
    級毒品之前，自行前往高雄市政府警察局新興分局自首，而
    願接受裁判，經得其同意採集其尿液送驗後，檢驗結果呈嗎
    啡陽性反應，而知悉上情。
二、案經高雄市政府警察局新興分局移送臺灣高雄地方法院檢察
    署檢察官偵查起訴。
    理  由
一、本件被告胡國雄所犯係死刑、無期徒刑、最輕本刑為3 年以
    上有期徒刑以外之罪，其於準備程序中，就被訴事實為有罪
    之陳述，經本院告知簡式審判程序之旨，並聽取檢察官及被
    告之意見後，合議庭裁定由受命法官獨任進行簡式審判程序
    ，合先敘明。
二、上開事實，業據被告於警詢、偵訊及本院審理時坦承不諱（
    見警卷第2 頁、偵卷第24、51-1頁、本院卷第20頁反面），
    且經警採集其尿液送高雄市立凱旋醫院檢驗結果，被告尿液
    呈嗎啡陽性反應，有毒品案件尿液送驗編號與真實姓名對照
    表、濫用藥物尿液檢體監管記錄表、高雄市立凱旋醫院濫用
    藥物尿液檢驗報告可稽（見警卷第14至15頁、偵卷第37頁）
    。爰審酌：（一）氣相層析質譜儀（GC／MS）乃目前就藥物
    篩檢結果必須進一步確認時最常採用之確認方法，因此在良
    好的操作條件之下，以氣相層析質譜儀作藥物及其代謝物之
    定性及定量分析，幾乎不會有偽陽性反應產生，業經行政院
    國軍退除役官輔導委員會台北榮民總醫院於83年4 月7 日以
    （83）北總內字第03059 號函示明確。（二）又海洛因係嗎
    啡經化學合成之半人工合成品，毒性倍於嗎啡，其經吸食或
    施打入人體，經新陳代謝作用又分解成嗎啡，故海洛因在進
    入人體後，均以嗎啡型態排於尿液中，故於吸食或施打海洛
    因者尿液中，可檢出嗎啡陽性反應，業經憲兵司令部80年5
    月7 日以（80）鑑驗字第1746號函示明確。從而，被告尿液
    經以氣相層析質譜儀鑑驗後，結果呈嗎啡陽性反應，已如前
    述，是依前開函示意旨，被告自白核與事實相符。又被告前
    因施用毒品案件，經本院以95年度毒聲字第742 號裁定送觀
    察勒戒後，認有繼續施用毒品之傾向，經本院以95年度毒聲
    字第1438號裁定令入戒治處所施以強制戒治後，於96年7 月
    3 日執行完畢釋放，並經臺灣高雄地方法院檢察署檢察官於
    96年7 月5 日以96年度戒毒偵字第247 號為不起訴處分確定
    之事實，有臺灣高等法院被告前案紀錄表在卷可憑。是被告
    於上開強制戒治執行完畢釋放後5 年內，再犯本件施用海洛
    因之犯行，應依法論科。從而，本案事證明確，被告犯行堪
    予認定。
三、核被告所為，係犯毒品危害防制條例第10條第1 項之施用第
    一級毒品罪。被告持有第一級毒品之行為，已為其後施用之
    高度行為所吸收，不另論罪。又被告於上開施用第一級毒品
    犯行，於警方發覺其涉及本案前，主動前往高雄市政府警察
    局新興分局自承上述施用第一級毒品之犯罪事實，而願接受
    裁判之事實，有警詢筆錄、偵訊筆錄及刑事案件移送報告書
    附卷可參（詳警一卷第1 頁第5 行以下、偵卷第3 頁、第24
    頁第1 行以下），堪認符合自首要件，爰依刑法第62條前段
    之規定，減輕其刑。又被告曾因如事實欄所示犯行，經法院
    判決如事實欄所示罪刑確定，於99年3 月23日假釋期滿未經
    撤銷視為執行完畢之事實，此有前開前案紀錄表可佐，是其
    5 年以內故意再犯本件有期徒刑以上之罪，為累犯，應依刑
    法第47條第1 項規定加重其刑，並先加而後減之。本院審酌
    被告前經觀察勒戒、強制戒治及有期徒刑執行完畢，猶不思
    戒除毒癮，顯見其並無堅定戒癮之意志，惟念其行為尚未危
    害他人及其犯後能坦承犯行，態度尚稱良好等一切情狀，量
    處如主文所示之刑。另扣案之白色粉末1 包，經送高雄市立
    凱旋醫院檢驗結果，未呈管制藥品陽性反應，亦高雄市立凱
    旋醫院99年9 月9 日濫用藥物成品檢驗鑑定書在卷可參（見
    偵卷第52頁），顯非屬第一級毒品海洛因，因無證據可資證
    明與本件被告施用毒品犯行有何關聯，爰不予宣告沒收。
據上論斷，應依刑事訴訟法第273 條之1 第1 項、第299 條第1
項前段，毒品危害防制條例第10條第1 項，刑法第11條前段、第
47條第1 項、第62條前段，判決如主文。
本案經檢察官王兆琳到庭執行職務。
中    華    民    國    99    年    12    月     8    日
                  刑事第十庭  法  官  方錦源
以上正本證明與原本無異。
如不服本判決應於收受本判決後10日內向本院提出上訴書狀，並
應敘述具體理由，如未敘述上訴理由者，應於上訴期間屆滿後20
日內補提理由書狀於本院（均須按他造當事人之人數附繕本）「
切勿逕送上級法院」。
中    華    民    國    99    年    12    月     8    日
                              書記官  黃勤涵
附錄條文：
毒品危害防制條例第10條第1 項：
施用第一級毒品者，處6 月以上5 年以下有期徒刑。

司法院資訊處製作；財團法人民間司法改革基金會備份。
